---
title: "Ajuste de Modelos"
author: "Bruno Crotman"
date: "26/05/2019"
output: powerpoint_presentation
---

```{r setup, include=FALSE}
knitr::opts_chunk$set(echo = FALSE)


library(caret)
library(tidyverse)
library(scales)
library(GGally)
library(pROC)
library(plotROC)
library(xtable)
library(knitr)


dados <- read_csv("D:\\doutorado\\AprendizadoEstatistico\\wdbc.data", col_names = FALSE) %>% 
    select(-X1) %>% 
    rename(Diag = X2) %>% 
    mutate(Diag = as.factor(Diag))


set.seed(69)


rows <- sample(nrow(dados))

dados <- dados[rows,]

split <- round(nrow(dados) * .75 )

treino <- dados[1:split, ]

teste <- dados[(split + 1):nrow(dados), ]




```


## Dados utilizados


Os dados utilizados vieram do site [UCI Machine Learning Repository - Breast Cancer Wisconsin (Diagnostic) Data Set](https://archive.ics.uci.edu/ml/datasets/Breast+Cancer+Wisconsin+(Diagnostic))

A base contém `r nrow(dados)`, com `r ncol(dados)` variáveis, sendo uma delas o diagnóstico de benigno ou maligno.




## Conjuntos Treino e Teste



A base foi dividida aleatoriamente em dados de teste e dados de treino. Os dados de teste foram separados no início dos trabalhos e nâo foram tocados durante a análise.

Os dados de treino e teste perfazem, respectivamente, `r    percent(nrow(treino)/nrow(dados), decimal.mark = ",")` e `r percent(nrow(teste)/nrow(dados) , decimal.mark = "," )` do total.


## Correlações




```{r warning=FALSE }

ggcorr(treino) +
    ggtitle("Correlações", subtitle = "É possível observar que há muitas variáveis bastante \n correlacionadas")

```



## Regressão logística


Em seguida é mostrado o resultado da regressão logística sem o tratamento de redução de dimensionalidade PCA.

O modelo é testado em esquema 10-Fold-validation




```{r message=FALSE, warning=FALSE, echo=FALSE}


folds <- createFolds(treino$Diag, k = 10 )

controle <- trainControl(
    
    summaryFunction = twoClassSummary,
    classProbs = TRUE,
    verboseIter = FALSE,
    index = folds, 
    returnResamp = "all",
    returnData = TRUE,
    savePredictions = "all",
    
    
    
)


model_logistic <- train(
    
    Diag ~ . ,
    treino,
    metric = "ROC",
    method = "glm",
    trControl = controle,
    preProcess = c( "center", "scale")
    

)



ggplot(model_logistic$pred, aes(m = M, d = obs, color = Resample )) +
    geom_roc( labels = FALSE  ) +
    coord_equal() + style_roc() + ggtitle("ROC", subtitle = "Métricas para diversos thresholds" )



```




```{r}

model_logistic$resample %>% 
    select(-parameter) %>%
    mutate_if(is.numeric, percent) %>% 
    kable( caption = "Métricas para cada Fold")


```



```{r}

model_logistic$resample %>%
    select(-parameter) %>% 
    gather(metrica, valor, -Resample) %>% 
    group_by(metrica) %>% 
    summarise(media = mean(valor), sd = sd(valor)) %>% 
    rename("Métrica" = metrica, "Média" = media, "Desvio-padrão" = sd) %>% 
    mutate_if(is.numeric, percent) %>% 
    kable()
    




```







